臺灣桃園地方法院民事裁定　　　　　110年度消債更字第282號
聲　請　人
即　債務人　吳上鎔　
代　理　人　李典穎律師（法律扶助律師）
上列聲請人因消費者債務清理條例事件，聲請更生，本院裁定如
下：
    主  文
債務人吳上鎔自民國110 年11月24日下午5 時起開始更生程序。
命司法事務官進行本件更生程序。
    理  由
一、按債務人不能清償債務或有不能清償之虞者，得依本條例所
    定更生或清算程序，清理其債務；債務人無擔保或無優先權
    之本金及利息債務總額未逾新臺幣（下同）1,200 萬元者，
    於法院裁定開始清算程序或宣告破產前，得向法院聲請更生
    ；債務人對於金融機構負債務者，在聲請更生或清算前，應
    向最大債權金融機構請求協商債務清償方案，或向其住、居
    所地之法院或鄉、鎮、市、區調解委員會聲請債務清理之調
    解，消費者債務清理條例（下稱消債條例）第3 條、第42條
    第1 項、第151 條第1 項定有明文。次按法院開始更生程序
    之裁定，應載明其年、月、日、時，並即時發生效力；法院
    裁定開始更生或清算程序後，得命司法事務官進行更生或清
    算程序；必要時，得選任律師、會計師或其他適當之自然人
    或法人一人為監督人或管理人，消債條例第45條第1 項、第
    16條第1 項分別定有明文。
二、聲請意旨略以：聲請人前積欠金融機構債務無法清償，於11
    0 年4 月6 日聲請消費者債務清理法院前置調解，嗣經司法
    事務官於110 年7 月28日開立調解不成立證明書。又聲請人
    主張無擔保或無優先權之債務總額為896,177 元，且未經法
    院裁定開始清算程序或宣告破產，爰聲請裁定准予更生等語
    。
三、經查：
（一）關於前置協商之要件：聲請人前於110 年4 月6 日向本院
      聲請消費者債務清理之調解，因無力清償債務以致調解不
      成立等情，有本院調解不成立證明書及財團法人金融聯合
      徵信中心查詢當事人綜合信用報告回覆書等件附卷可按（
      本院110 年度司消債調字第178 號卷13至16頁、81頁，下
      稱調解卷），並經本院調取前開調解卷宗核閱屬實，堪可
      屬實。
（二）關於聲請人之債務總額：聲請人雖陳報其無擔保或無優先
      權債務總額為896,177 元（調解卷7 頁），然依債權人之
      陳報（調解卷36至57頁、69頁至74頁），實為1,188,095
      元（計算式：29,269元＋68,143元＋27,153元＋93,744元
      ＋782,894 元＋186,892 元），本院認應以該金額為其債
      務總額。
（三）關於聲請人之財產及收入：聲請人名下無財產，有聲請人
      提出之全國財產稅總歸戶財產查詢清單在卷可佐（調解卷
      第17頁；本院卷27頁）；就收入部分，聲請人稱現從事打
      零工，每月薪資約2 萬元，核與聲請人提出107 至109 年
      度綜合所得稅各類所得資料清單、勞工保險被保險人投保
      資料表、收入證明切結書等件大致相符（調解卷第18至21
      頁；本院卷25、29頁），且經本院查無聲請人其他收入資
      料，堪認聲請人所陳應屬實在，本院認以2 萬元列計其每
      月收入為適當。
（四）關於聲請人之必要支出：聲請人陳報其每月必要生活費用
      為18,337元，本院審酌桃園市110 年度平均每人每月最低
      生活費、聲請人之經濟及家庭生活狀況等情，認聲請人陳
      報之金額尚屬適當，是聲請人每月必要生活費用應以18,3
      37元列計。
（五）聲請人現每月所得收入約為2 萬元，扣除其必要支出18,3
      37元後，剩餘1,663 元（計算式：20,000元－18,337元＝
      1,663 元）。而聲請人現年45歲（65年出生），距勞工強
      制退休年齡（65歲），尚約20年，是審酌聲請人目前之收
      支狀況，及積欠債務之利息或違約金仍在增加中等情況，
      堪認聲請人之收入及財產狀況，有藉助更生制度調整其與
      債權人間權利義務關係之必要，自應許聲請人得藉由更生
      程序清理債務。
四、綜上所述，聲請人係消費者，已達不能清償債務之程度，經
    消費者債務清理調解不成立，復查無消債條例第6 條第3 項
    、第8 條或第46條各款所定應駁回更生聲請之事由。從而，
    本件聲請於法有據，應予准許，並依同條例第16條第1 項規
    定，命司法事務官進行更生程序。
五、本院裁定准許開始更生程序，俾使聲請人得以重建經濟生活
    ，惟本裁定不生免責效力，須聲請人於更生程序中與債權人
    協定更生方案，並持續履行，始能依消債條例第73條免責，
    附此敘明。
中    華    民    國  110     年    11    月    24    日
                  民事第二庭    法  官  林其玄
以上正本係照原本作成。
本件裁定不得抗告。
本裁定業已於110年11月24日下午5時整公告。
中    華    民    國   110    年    11    月    24    日
                                書記官  戴育萍